臺灣彰化地方法院刑事判決
110年度易字第608號
公  訴  人  臺灣彰化地方檢察署檢察官 
被      告  謝蕓憶

                    住彰化縣○○鎮○○街00號（指定為送達處所）

指定辯護人  本院公設辯護人陳志忠  
上列被告因詐欺案件，經檢察官提起公訴（110年度偵字第8780
號），本院依簡式審判程序，判決如下：
    主  文
謝蕓憶犯以不正方法由自動付款設備取財罪，處有期徒刑六月，
如易科罰金，以新臺幣三千元折算一日。緩刑五年，並應按如附
件二所示之本院調解程序筆錄所載之金額及履行方式，支付所示
之被害人。
犯罪所得新臺幣三十二萬八千元，追徵之。
    犯罪事實及理由
一、本件犯罪事實及證據，除以下更正及補充部分外，其餘均引
    用檢察官起訴書之記載（如附件一起訴書）：
　㈠犯罪事實欄記載之「於附表所示時間」，更正為「接續於於
    附表所示時間」。
　㈡證據另補充：被告謝蕓憶於本院審理時之自白。
二、論罪科刑：
  ㈠核被告所為，係犯刑法第339條之2第1項之以不正方法由自動
    付款設備取財罪。
  ㈡被告基於單一不法所有犯意，持告訴人楊涵聿金融卡多次提
    領現金之行為，犯罪手法同一，時間、地點密接，侵害同一
    法益，應為接續犯之一罪，公訴人認為不同日期之提領，應
    為數罪關係，容有誤會。
  ㈢爰審酌被告不思以合法手段賺取財富，乘告訴人執行觀察勒
    戒不及收拾，持告訴人之提款卡冒領存款，造成告訴人財物
    上的損失，犯罪動機實屬可議，且告訴人遭冒領之款項為新
    臺幣（下同）32萬8,000元，損失非小，但本院考量被告於
    犯罪後坦承犯行，態度尚佳，被告已與告訴人達成和解，足
    見被告於犯罪後積極彌補損害，自應在量刑充分考量，另斟
    酌被告於本院審理時自述：我的學歷是國中畢業，已經離婚
    ，有2個小孩，都成年了，我現在一個人在外租屋，從事居
    家照護員，月薪約3萬多元，我每個月要負擔房租及給我母
    親3,000元，連同本案賠償，我的經濟壓力很大，但也是要
    還人家的；請再給我一個機會賠償被害人，判輕一點等語之
    教育程度、家庭生活狀況及量刑意見，辯護人請求從輕量刑
    ，公訴人對量刑並無意見，告訴人表示：希望被告能按時履
    行賠償，對量刑並無意見等語，為了確保被告能夠確實履行
    調解，以確保告訴人之權益，本院認為，應該適度調高易科
    罰金之折算標準等一切情狀，量處如主文所示之刑，並諭知
    易科罰金之折算標準，以資懲儆。
三、本件被告曾於97年間，因偽造文書案件，經判處有期徒刑1
    月15日，而於98年2月2日易科罰金執行完畢，迄今未曾因故
    意犯罪受有期徒刑以上刑之宣告等情，此有臺灣高等法院被
    告前案紀錄表1份在卷可稽，其因一時失慮，致罹刑章，犯
    罪後已坦承犯行，且已經與告訴人達成和解，告訴人同意給
    予被告緩刑之機會，且將調解內容列為緩刑條件，而認為被
    告經此偵審教訓，自當知所警惕，信無再犯之虞，因認前開
    宣告之刑以暫不執行為適當，併宣告緩刑5年，以啟自新。
    本院另斟酌被告與告訴人調解之內容，為使被告能確實履行
    ，以維護告訴人等之權益，乃依刑法第74條第2項第3款之規
    定，命被告應依附件二所示本院調解程序筆錄所示之調解內
    容，履行約定（倘被告不履行上開負擔，且情節重大足認原
    宣告之緩刑難收其預期效果，而有執行刑罰之必要者，依刑
    法第75條之1第1項第4款之規定，得撤銷其緩刑宣告，附此
    敘明）。
四、關於沒收：本案犯罪所得並未扣案、合法實際發還被害人，
    自應依法宣告沒收，目前多數實務見解對於沒收之諭知，多
    採「條件式」之方式為之，亦即：「犯罪所得○○○沒收之，
    於全部或一部不能沒收或不宜執行沒收時，追徵其價額」，
    但如何諭知沒收、追徵之方式，立法者並未予以明文，留待
    實務發展，本院認為，上開條件式的沒收方式，在本案已無
    適用之必要，因為原標的早就不存在，再以此方式進行沒收
    之宣告，並無任何實益可言，而新臺幣為國幣，本案價額已
    經具體、特定，亦無不能沒收或不宜執行沒收等問題，且在
    主文直接諭知追徵，對於沒收之執行、主文明確性、被告對
    於執行方式之認知，並無任何妨礙，當事人亦得對此，直接
    提起上訴救濟，因此，本院直接諭知犯罪所得之追徵。
據上論斷，依刑事訴訟法第273條之1第1項、第299條第1項前段
、第310條之2、第454條，判決如主文。　
本案經檢察官王元郁提起公訴，檢察官吳皓偉到庭執行職務。　
中　　華　　民　　國　　110 　年　　12　　月　　20　　日
                  刑事第五庭  法  官  陳德池
以上正本證明與原本無異。　　　　　　　　　
如不服本判決，應於收受判決後20日內向本院提出上訴書狀，並
應敘述具體理由。其未敘述上訴理由者，應於上訴期間屆滿後20
日內向本院補提理由書（均須按他造當事人之人數附繕本）「切
勿逕送上級法院」。
告訴人或被害人對於判決如有不服具備理由請求檢察官上訴者，
其上訴期間之計算係以檢察官收受判決正本之日期為準。
中　　華　　民　　國　　110 　年　　12　　月　　20　　日
                              書記官  陳孟君 
附錄論罪科刑法條全文：
刑法第339條之2第1項
意圖為自己或第三人不法之所有，以不正方法由自動付款設備取
得他人之物者，處3年以下有期徒刑、拘役或30萬元以下罰金。

附件一：臺灣彰化地方檢察署檢察官110年度偵字第8780號起訴
書1份。
附件二：本院110年斗司刑移調字第124號調解程序筆錄1份。